臺灣高等法院民事裁定
110年度上字第822號
上  訴  人  英屬維京群島商旺普貿易有限公司台灣分公司

法定代理人  李玉生  
訴訟代理人  陳文元律師

上列上訴人因與被上訴人年代網際事業股份有限公司等間侵權行
為損害賠償等事件，對於中華民國111年4月13日本院110年度上
字第822號第二審判決，提起上訴，本院裁定如下：
    主  文
上訴人應於收受本裁定七日內補繳第一審裁判費新臺幣參仟元、
第二、三審裁判費各新臺幣肆仟伍佰元，逾期不補正，即駁回其
第三審上訴。
    理  由
一、按向第三審法院上訴，應依民事訴訟法第77條之16規定繳納
    裁判費，此為必須具備之程式。上訴不合程式或有其他不合
    法之情形而可以補正者，原第二審法院應定期間命其補正，
    如不於期間內補正，應以裁定駁回之，民事訴訟法第481條
    、第442條第2項定有明文。而當事人提起上訴時，應依其主
    張之訴訟標的法律關係全部預納裁判費，尚不能因其曾繳納
    部分裁判費，即認該部分之上訴為合法。次按訴訟標的價額
    ，由法院核定；非因財產權而起訴者，徵收裁判費新臺幣（
    下同）3,000元。向第二審或第三審法院上訴，應依民事訴
    訟法第77條之13及第77條之14規定，加徵裁判費10分之5，
    同法第77條之1第1項、第77條之14第1項、第77條之16第1項
    前段亦分別定有明文。
二、經查：
（一）上訴人於原審起訴請求：1.被上訴人應連帶給付上訴人1
      元，及自起訴狀繕本送達被上訴人翌日起至清償日止，按
      年息5%計算之利息。2.①先位聲明：被上訴人應連帶於中
      國時報、聯合報及自由時報（下稱中國時報等）各報全國
      版之頭版刊登道歉啟事各1日，並於年代新聞台晚間6點至
      8點之「年代晚報」任1集，以跑馬燈方式連續播出道歉啟
      事30分鐘。②備位聲明：被上訴人應連帶於中國時報等各
      報全國版之頭版刊登澄清聲明各1日，並於年代新聞台晚
      間6點至8點之「年代晚報」任1集，以跑馬燈方式連續播
      出澄清聲明30分鐘。3.年代網際事業股份有限公司（下稱
      年代公司）應將其YOUTUBE網站頻道中之民國109年4月30
      日「1800年代晚報─張雅琴說、播、批、評」新聞節目之
      影音檔，自該網站移除。是本件第一審裁判費之計算應為
      ：1.第1項請求賠償部分為關於財產權之訴訟，訴訟標的
      金額為1元，應徵第一審裁判費1,000元；2.非財產權部分
      （即第2、3項道歉啟事及澄清聲明、移除影音檔部分），
      各應徵第一審裁判費3,000元、3,000元。合計上訴人應繳
      納之第一審裁判費為7,000元（計算式：1,000+3,000＋3,0
      00＝7,000元），扣除上訴人已繳納4,000元（原審卷第10
      頁），尚欠第一審裁判費3,000元未據繳納。
（二）上訴人對於原審及本院所為判決聲明不服，提起上訴，其
      上訴聲明第2、3、4項為：2.被上訴人應連帶給付上訴人1
      元，及自起訴狀繕本送達翌日起至清償日止，按年息5%計
      算之利息。3.被上訴人應連帶於中國時報等各報全國版之
      頭版刊登澄清聲明各1日，並於年代新聞台晚間6點至8點
      之系爭節目任1集，以跑馬燈方式連續播出澄清聲明30分
      鐘。4.年代公司應將其YOUTUBE網站頻道中之109年4月30
      日系爭節目之影音檔，自該網站移除。本件第二、三審裁
      判費之計算應為：1.第2項請求賠償部分為關於財產權之
      訴訟，訴訟標的金額為1元，應徵裁判費1,500元；2.非財
      產權部分（即第3、4項澄清聲明、移除影音檔部分），各
      應徵裁判費4,500元、4,500元。是以，上訴人應繳納之第
      二、三審裁判費均為10,500元（1,500+4,500＋4,500＝10,5
      00），扣除上訴人分別已繳納6,000元（本院卷第43頁）
      ，尚欠第二審裁判費4,500元、第三審裁判費4,500元未據
      繳納。
三、綜上所述，上訴人應補繳第一審裁判費3,000元、第二審裁
    判費4,500元、第三審裁判費4,500元，合計12,000元（3,00
    0+4,500+4,500＝12,000）。茲限上訴人於收受本裁定7日內
    向本院如數繳納裁判費，逾期不補正，即駁回其第三審上訴
    。
四、爰裁定如主文。
中　　華　　民　　國　　111 　年　　11　　月　　25　　日
　　　　　　　　　民事第十二庭 
                      審判長法  官  陳婷玉
                            法  官  曾明玉
                            法  官  毛彥程
正本係照原本作成。
核定訴訟標的價額部分，如不服裁定得於收受送達後10日內向本
院提出抗告狀，並繳納抗告費新臺幣1千元。
其餘部分不得抗告。
中　　華　　民　　國　　111 　年　　11　　月　　25　　日
　　　　　　　　　　　　　　書記官  陳冠璇